臺灣彰化地方法院民事裁定
                                    110年度監宣字第271號
聲  請  人  許永風  

相  對  人  張慧娟  



關  係  人  許守博  

            許晏慈  

            許智皓  

上列當事人間監護宣告事件，本院裁定如下：
    主    文
宣告張慧娟（女、民國00年0月00日生、身分證統一編號：Z0000
00000號）為受監護宣告之人。
選定許永風（男、民國00年0月00日生、身分證統一編號：Z0000
00000號）為受監護宣告之人之監護人。
指定許智皓（男、民國00年00月0日生、身分證統一編號：Z0000
00000號）為會同開具財產清冊之人。
程序費用由受監護宣告之人負擔。
    理    由
一、聲請意旨略以：聲請人許永風為相對人張慧娟配偶，相對人
    自民國109年5月間起，迄至110年4月間，三度因病住院，且
    有腦出血情形，自110年4月間起陷入昏迷，致不能為意思表
    示或受意思表示，而聲請人之前收入均交由相對人存在其名
    下，現因相對人昏迷而無法動支以支付其照護費用。為此依
    民法第14條、第1110條、第1111條及家事事件法第164條規
    定，聲請對相對人為監護之宣告，並請求選定聲請人為監護
    人，同時指定相對人之子許智皓為會同開具財產清冊之人等
    語。
二、按對於因精神障礙或其他心智缺陷，致不能為意思表示或受
    意思表示，或不能辨識其意思表示之效果者，法院得因本人
    、配偶、四親等內之親屬、最近一年有同居事實之其他親屬
    、檢察官、主管機關或社會福利機構之聲請，為監護之宣告
    ，民法第14條第1項定有明文。次按受監護宣告之人應置監
    護人。法院為監護之宣告時，應依職權就配偶、四親等內之
    親屬、最近一年有同居事實之其他親屬、主管機關、社會福
    利機構或其他適當之人選定一人或數人為監護人，並同時指
    定會同開具財產清冊之人。法院為前項選定及指定前，得命
    主管機關或社會福利機構進行訪視，提出調查報告及建議。
    監護之聲請人或利害關係人亦得提出相關資料或證據，供法
    院斟酌。法院選定監護人時，應依受監護宣告之人之最佳利
    益，優先考量受監護宣告之人之意見，審酌一切情狀，並注
    意下列事項：㈠受監護宣告之人之身心狀態與生活及財產狀
    況。㈡受監護宣告之人與其配偶、子女或其他共同生活之人
    間之情感狀況。㈢監護人之職業、經歷、意見及其與受監護
    宣告之人之利害關係。㈣法人為監護人時，其事業之種類與
    內容，法人及其代表人與受監護宣告之人之利害關係。民法
    第1110條、第1111條、第1111條之1分別定有明文。再按監
    護宣告之裁定，於裁定送達或當庭告知法院選定之監護人時
    發生效力；監護宣告裁定經廢棄確定前，監護人所為之行為
    ，不失其效力，家事事件法第169條第1項、第170條第1項分
    別定有明文。
三、查聲請人主張之事實，業據其提出戶籍謄本、病症暨失能診
    斷證明書為證。又經本院在鑑定人衛生福利部彰化醫院（下
    稱彰化醫院）陳羿行醫師前訊問相對人，相對人對於本院點
    呼及訊問其姓名、年籍等問題，均無任何回應，有本院訊問
    筆錄在卷可按。又經本院囑託該院為鑑定，鑑定結果認為：
    「醫學上的診斷：診斷名：紅斑性狼瘡及腦出血造成認知功
    能缺損。障礙程度：極重度」、「日常生活狀況：1.日常生
    活活動：完全無法行動，需他人照顧；2.經濟活動能力：無
    進行經濟活動之能力；3.社會性：重度障礙，無法社交活動
    。」、「精神狀態：1.意識／溝通性：意識不清楚，無法溝
    通，無法表達；2.記憶力：無法測驗，無法適切回應；3.定
    向力：無法測驗，無法適切回應；4.計算能力：無法測驗，
    無法適切回應；5.理解‧判斷力：無法測驗，無法適切回應
    ；6.認知功能檢查：無法測驗，無法表達。」、「有關判斷
    能力判定之意見：不能管理處分自己財產」、「回復可能性
    說明：短期內恢復的可能性低，因紅斑性狼瘡及腦出血造成
    肢體活動及認知功能受損，恢復可能性低。」、「鑑定判定
    ：1.基於受鑑定人因紅斑性狼瘡及腦出血後認知功能受損，
    個案目前理解能力、表達能力及判斷能力皆有重度障礙，以
    致個案不能管理處分自己的財產，且短期內回復之可能性很
    低。2.其障礙之程度，可為監護宣告：不能為意思表示或受
    意思表示，且不能辨識其意思表示結果」等語，有彰化醫院
    110年12月9日彰醫精字第1100500472號函所附成年監護鑑定
    書在卷可稽，堪認相對人因精神障礙或其他心智缺陷，致不
    能為意思表示或受意思表示，亦不能辨識其意思表示之效果
    。從而，本件聲請為有理由，應予准許，爰宣告相對人為受
    監護宣告之人。
四、本件相對人既經監護宣告，業如前述，揆諸前揭規定，自應
    為其選定監護人及指定會同開具財產清冊之人。又依聲請人
    所提出之同意書所載，相對人之長子許守博、長女許晏慈、
    次子許智皓，以及胞姊張儷寶均同意由聲請人擔任相對人之
    監護人，並以關係人許智皓為會同開具財產清冊之人。本院
    審酌上情，認聲請人及關係人許智皓分別為相對人配偶及次
    子，與相對人關係非常密切，且經親屬推為監護人、會同開
    具財產清冊之人，由其二人分別擔任相對人之監護人及會同
    開具財產清冊之人，應符合相對人之最佳利益，爰裁定如主
    文第2、3項所示。
五、末按民法第1113條準用同法第1099條、第1099條之1等規定
    ，於監護開始時，監護人對於受監護宣告之人之財產，應會
    同關係人許智皓於2個月內開具財產清冊，並陳報法院，於
    開具完成並陳報法院前，監護人對於受監護宣告之人之財產
    ，僅得為管理上必要之行為，併此指明。
六、依家事事件法第164條第2項，裁定如主文。
中華民國110年12月28日
                  家事法庭    法  官  梁晉嘉
以上正本係照原本作成。
如對本裁定抗告，須於裁定送達後10日內向本院提出抗告狀，並
繳納抗告費新臺幣1千元。 
中　　華　　民　　國　 110　　年　　12 　　月　　28 　日
                              書記官  許喻涵